臺灣臺北地方法院裁定
111年度北秩字第254號
移送機關    臺北市政府警察局中山分局

被移送人    簡銘  



上列被移送人因違反社會秩序維護法案件，經移送機關於中華民
國1l1年l1月7日北市警中分刑字第Z000000000號移送書移送審理
，本院裁定如下：
    主      文    
甲○不罰。
    事實及理由
一、移送意旨略以：被移送人與檢舉人林延龍(下稱林民）因消
    費問題常有嫌隙，林民於警詢筆錄中表示被移送人因與檢舉
    人有消費糾紛，於民國111年10月31日、111年11月1日及111
    年11月2日至檢舉人店面騷擾滋擾檢舉人，被移送人未於警
    詢筆錄中承認其所為實已滋擾住戶，並表示渠係想與檢舉人
    先前之消費糾紛和解，故至檢舉人之店面，惟蒐證影像被移
    送人確實有闖入檢舉人所開設之店面，因認被移送人涉有社
    會秩序維護法第68條第2款藉端滋擾公司行號之行為等語。
二、按犯罪事實應依證據認定之，無證據不得認定犯罪事實；又
    不能證明被告犯罪，應諭無罪之判決，刑事訴訟法第154條
    第2項、第301條第1項定有明文。而法院受理違反社會秩序
    維護法案件，除本法有規定者外，準用刑事訴訟法之規定，
    社會秩序維護法第92條亦規定甚明。
三、次按藉端滋擾住戶、工廠、公司行號、公共場所或公眾得出
    入之場所者，處3日以下拘留或新臺幣1萬2000元以下罰鍰，
    固為社會秩序維護法第68條第2款所明文。惟上開所謂「藉
    端滋擾」，係指行為人有滋擾場所之本意，亦即無中生有、
    恣取生事之藉口，或雖有事實可為藉口，然欠缺法律上之正
    當性仍執此妄生事端，並以逾越一般社會大眾觀念中所容許
    之合理範圍之方式，遂其妨害公共秩序、擾亂社會安寧之潛
    在目的，致擾及場所之安寧秩序且難以維持或回復者而言。
    是倘行為人之行為具法律上正當原因，而以此向住戶、工廠
    或公司行號等對象為請求或表態，甚或向社會公眾表明正義
    、公理之訴求，或為類似之行為者，即與前開要件未合；縱
    其所為或有不當，仍難逕以該規定相繩。
四、被移送人否認有何移送意旨所指之違序行為，辯稱：伊是希
    望與林民和解所以逕行進入店家及店家門口，並無要造成困
    擾等語。
  ㈠經查，檢舉人提供之111年10月31日、111年11月1日及111年1
    1月2日監視器影像，顯示被移送人於檢舉人店門口探視徘徊
    ，並無喧擾或影響行人進出店面，亦無檢舉人所指被移送人
    多次至店内大聲吼叫並有踹門等行為，檢舉人所指被移送人
    逕行進入店內騷擾，畫面顯示當時店內無客人，且被移送人
    已說明為解決先前之消費糾紛和解，顯見被移送人之行為對
    店家尚無影響，則被移送人上開所辯，實非全無所據。
  ㈡從而，被移送人辯稱其係因解決先前糾紛，始進入店家具上
    揭行為等語，要非子虛。準此，自被移送人為解決上述問題
    之行為動機以觀，難謂其行為毫無法律上正當性。誠非得以
    各方認知標準之不同，逕反推被移送人之行為已該當藉端滋
    擾之主觀要件。又遍閱全卷亦未見其他證據足以證明被移送
    人主觀上有假藉事端妨害公共秩序、擾亂社會安寧之故意，
    依上說明，自應為不罰之諭知。
五、依社會秩序維護法第45條第2 項，裁定如主文。
中　　華　　民　　國　　111 　年　　11　　月　　17　　日
                  臺北簡易庭      法　官  趙子榮
以上正本係照原本作成。
如不服本裁定，得於裁定書送達之翌日起5日內，以書狀敘述理
由，向本庭提起抗告。
中　　華　　民　　國　　111 　年　　11　　月　　17　　日
                                  書記官  陳怡安